臺灣高等法院臺中分院刑事判決
109年度侵上訴字第132號

上  訴  人  
即  被  告  江武憲
指定辯護人 林忠宏律師
上列上訴人因妨害性自主罪案件，不服臺灣臺中地方法院109年
度侵訴字第33號中華民國109年8月13日第一審判決（起訴案號：
臺灣臺中地方檢察署108年度偵字第8922號），提起上訴，本院
判決如下：
    主  文
上訴駁回。
    犯罪事實
一、丙○○於民國108年2月8日凌晨，駕駛車牌號碼000甲0000號自
    用小客車至臺中市○○區○○路00號「18TC酒吧」外伺機觀察，
    於同日凌晨4時許，見甲女（代號0000甲000000，姓名年籍
    詳卷）被數名友人護送上計程車，丙○○即駕駛前開自小客車
    尾隨在後，於凌晨4時34分許，甲女之友人將甲女載送至臺
    中市○村路0段000號之屈臣氏藥妝店附近騎樓後，即先行離
    去，甲女則因酒醉獨自坐在地上。丙○○竟基於乘機性交之犯
    意，開車接近甲女並與之攀談，甲女該時因酒醉不察，即由
    丙○○攙扶上前開自小客車。甲女該時甫與男友乙○（姓名詳
    卷）分手、陷於失戀低落之情緒及酒醉之狀態中，在車上多
    次撥打通訊軟體語音通話予乙○，然爭吵後遭封鎖拒接，丙○
    ○為使甲女卸下心防，乃將其所有門號0000000000號行動電
    話借予甲女使用，甲女再以該前開行動電話撥打電話予乙○
    ，惟乙○仍未接。嗣丙○○駕駛前開自小客車搭載甲女前往位
    於臺中市南屯區之不詳汽車旅館，詢問有無空房可供休息，
    惟所詢之汽車旅館均客滿，甲女至此雖似有意識遭不明男子
    載往汽車旅館，惟因酒醉仍處於意識矇矓之狀態。其後，於
    同日凌晨5時48分許，丙○○駕車行經臺中市忠明南路、公益
    路、華美西街交岔路口之公益公園，該時甲女意識已較為清
    醒，其為求離開，乃藉詞要上廁所、要求丙○○停靠車輛至公
    園旁，甲女下車後為擺脫丙○○，乃快步前往公益公園內之無
    障礙廁所，然遭丙○○緊隨在後，丙○○並跟著甲女進入無障礙
    廁所內，於其作勢欲脫下甲女之褲子時，經甲女不從並以雙
    手拉住褲子之方式表示拒絕，丙○○明知甲女此際應已清醒、
    且前開舉動即表示不欲與之為性交行為之意，乃將乘機性交
    之犯意提升為強制性交之犯意，違反甲女之意願，強行脫下
    甲女褲子，而甲女因與丙○○二人獨處於密閉空間內，擔心若
    劇烈反抗，恐其生命或身體遭其他更嚴重之侵害，而未敢大
    聲呼救，丙○○接著蹲下舔甲女之下體，再以其陰莖插入甲女
    陰道之方式，以前揭違反意願之方法，對甲女強制性交行為
    1次得逞。甲女雖感到害怕，仍強作鎮靜，於同日清晨6時19
    分許要求丙○○駕車搭載其返回住處附近之大勇國小，之後甲
    女向乙○輾轉取得丙○○行動電話門號後，於108年2月11日凌
    晨向警方報案，並於同日前往醫院驗傷診斷。
二、案經甲女訴由臺中市政府警察局第一分局報告臺灣臺中地方
    檢察署檢察官偵查起訴。
    理  由
壹、程序事項
一、按因職務或業務知悉或持有性侵害被害人姓名、出生年月日
    、住居所及其他足資識別其身分之資料者，除法律另有規定
    外，應予保密。警察人員必要時應採取保護被害人之安全措
    施。行政機關、司法機關及軍法機關所製作必須公示之文書
    ，不得揭露被害人之姓名、出生年月日、住居所及其他足資
    識別被害人身分之資訊，性侵害犯罪防治法第12條定有明文
    。又裁判及其他必須公示之文書，不得揭露足以識別被害人
    身分之資訊，如確有記載之必要，得僅記載其姓氏、性別或
    以使用代號之方式行之，法院辦理性侵害犯罪案件應行注意
    事項第3條第1項規定甚明。查甲女為本案性侵害犯罪之被害
    人，依上開規定，本案判決書自不得揭露足以識別或推論被
    害人甲女身分之資訊，先予敘明。
二、證據能力部分
（一）依刑事訴訟法第100條之1第1項、第100條之2規定，檢察
      官訊問被告或司法警察（官）詢問犯罪嫌疑人時，除有急
      迫情況且經記明筆錄者外，應全程連續錄音；必要時，並
      應全程連續錄影。揆其立法意旨，乃在建立訊（詢）問筆
      錄之公信力，並促使偵（調）查機關恪遵訊（詢）問程序
      之規定，以確保程序之合法正當。因此，舉凡與實現正當
      法律程序有關之偵（調）查機關不作為與作為義務之遵守
      ，諸如禁止以不正方法訊（詢）問、不得於夜間詢問及踐
      行同法第95條之告知程序等，悉在擔保之範圍內，非僅止
      於確保自白之任意性。是被告之自白縱經證明係本諸自由
      意志所為，而非出於不正之方法，亦難謂其受正當法律程
      序保障之訴訟上權益，業已完全獲得滿足，並得據以免除
      或減輕上開為擔保偵（調）查機關恪遵訴訟上作為與不作
      為規定，所課予應全程錄音或錄影之義務。檢察官、司法
      警察（官）未依規定全程連續錄音或錄影所進行之訊（詢
      ）問筆錄，亦屬違背法定程序取得之證據，其有無證據能
      力，仍應由法院適用同法第158條之4規定，依個案之具體
      情狀，審酌人權保障及公共利益之均衡維護，予以客觀權
      衡判斷之（最高法院96年度台上字第4908號、最高法院10
      0年度台上字第4625號判決意旨參照）。查上訴人即被告
      丙○○（下稱被告）爭執其警詢筆錄有造假之情形，辯護人
      亦以未全程錄音、錄影為由，而否定被告警詢筆錄之證據
      能力，因而本院乃於準備程序時勘驗卷附被告108年2月21
      日警詢錄影光碟，發現光碟錄影檔案有部分損壞之情形，
      經電詢承辦員警表示未保存上開錄影光碟資料（見本院卷
      第253頁），本院乃就卷附錄影光碟進行勘驗，一開始畫
      面與聲音即不同步，自10分45秒開始畫面開始定格，錄音
      部分大致呈連續狀態，但自14分2秒開始，聲音出現變音
      ，部分無法聽清楚內容，惟本院仍就可以聽清楚的部分予
      以紀錄，製有勘驗筆錄1份附卷可按（見本院卷第299至31
      3頁），而依上開勘驗筆錄之內容，實與被告警詢筆錄之
      記載大致相符，已難認有被告所稱之造假情形，且警方一
      開始即告知將全程錄音，並告知其刑事訴訟法第95條第1
      項之權利事項，經被告表明不選任律師到場且同意夜間進
      行詢問後，才開始進行詢問，堪認被告受正當法律程序保
      障之訴訟上權益，已獲得滿足，且證人即承辦員警吳○○於
      本院審理時亦證述有讓被告核對筆錄內容，且筆錄內之簽
      名、按捺指印均係被告所親為等語（見本院卷第379頁）
      。至辯護人雖認詢問員警有以不正方法詢問之情形，惟所
      謂不正方法詢問是指使用強暴、脅迫、利誘、詐欺、疲勞
      訊問或其他不正方法詢問，而壓制受詢問人之自由意志使
      其無法自由陳述而言，然依照上開勘驗筆錄，並無辯護人
      所指之情形，且被告亦有多次對於員警之詢問拒絕回答，
      均經記明於筆錄，顯然被告當時並無自由意志受到壓制而
      無法自由陳述之情況，辯護人此部分所辯並不足採。基上
      ，本件被告警詢錄影檔案雖有部分損壞之情形，但此或因
      員警錄製或保存之過程有瑕疵，顯非故意為之，違法情節
      輕微，且衡諸本案為妨害性自主罪案件，其犯罪嚴重影響
      被害人權益甚鉅，自不得僅因上開程序上情節輕微之瑕疵
      ，即認被告警詢之陳述無證據能力，而忽視公共利益之維
      護。是以，被告於警詢中之供述，本院依刑事訴訟法第15
      8條之4規定審酌結果，認為具有證據能力。
（二）證人甲女於警詢筆錄中所述，對被告而言，屬被告以外之
      人於審判外之陳述，且被告及其辯護人不同意具有證據能
      力，依刑事訴訟法第159條第1項規定，即不得作為證據。
      至證人甲女、A1於偵訊時之證述，係甲女、A1於檢察官偵
      訊時以證人身分作證，經告以具結之義務及偽證之處罰，
      並命具結而擔保其等證述之真實性，有證人結文在卷足憑
      （見偵卷第71、83頁），尚無證據顯示其等上開證述係遭
      受強暴、脅迫、詐欺、利誘等外力干擾之情形，或在影響
      其心理狀況致妨礙自由陳述等顯不可信之情況下所為，依
      刑事訴訟法第159條之1第2項規定，對於被告本案犯行應
      有證據能力。
（三）本判決下列所引用之其餘非供述證據，並無證據證明係實
      施刑事訴訟程序之公務員因違背法定程序所取得，依同法
      第158條之4規定之反面解釋，亦均具有證據能力。　　　
貳、認定犯罪事實所憑之證據及理由
一、訊據被告固坦承於上開時、地有對告訴人甲女為性交行為，
    然矢口否認有何強制性交之犯行，辯稱略以：從伊搭訕告訴
    人時，告訴人就是清醒的，且伊與告訴人發生性行為過程中
    ，告訴人沒有反抗、有同意，伊沒有違反告訴人之意願云云
    ；辯護人則為其辯護略以：就證人A1的部分，是傳聞證據，
    不能做為本案的補強證據；甲女於警詢、偵查中證述當時她
    有向被告說不要，但是後來於審理時又變更說她不記得有沒
    有說不要，顯見其前後的指述並不相同而有瑕疵。另外，一
    般臨時去汽車旅館，至少要跟櫃台有聯絡，要搖下車窗，這
    個時候，如果甲女被限制自由，或者有被性侵的可能，她應
    該是有機會可以求救，而同樣的，到公益公園的時候，有一
    個阿伯，即便是距離比較遠，她還是可以有機會求救，甚至
    如果認為甲女曾經是有意識不清楚、泥醉的狀態，至少身體
    上一定會有碰到旁邊的建築物或者是路上的東西，不可能身
    上都沒有傷；而且甲女於開庭時有哭泣的情緒反應，然而卻
    不就醫尋求協助，亦與常情有違；所以原審僅憑甲女有瑕疵
    的證述，而沒有其他的補強證據來認定，請依罪疑惟輕原則
    ，為有利被告的認定，並撤銷原判決改諭知被告無罪的判決
    。
二、經查：
(一)被告於108年2月8日凌晨，駕駛車牌號碼000甲0000號自用小
    客車至臺中市○○區○○路00號「18TC酒吧」外伺機觀察，於同
    日4時許，因見甲女被數名友人護送上計程車，被告即駕駛
    前開自小客車尾隨在後。於同日4時34分許，甲女之友人將
    甲女載送至臺中市○村路0段000號之屈臣氏藥妝店附近騎樓
    後，即先行離去，甲女則因酒醉獨自坐在地上。被告開車接
    近甲女並與之攀談，嗣攙扶甲女搭上前開自小客車副駕駛座
    。甲女該時在車上多次撥打通訊軟體予其男性友人，然爭吵
    後遭封鎖，被告乃將其所有門號0000000000號行動電話借予
    甲女使用，甲女再以該行動電話撥打電話予乙○，惟乙○未接
    。被告於同日凌晨5時18分起駕駛前開自小客車搭載甲女前
    往位於臺中市南屯區之不詳汽車旅館，詢問有無空房可供休
    息，惟所詢之汽車旅館均客滿，於108年2月8日上午5時48分
    至6時19分間，被告駕車搭載甲女至公益公園，並在公園內
    之無障礙廁所，被告以脫下甲女褲子，接著蹲下舔甲女下體
    ，再以陰莖插入甲女陰道之方式為性交行為1次等節，為被
    告所不否認（見偵卷35至37頁、原審卷第59頁），並據證人
    甲女於偵訊及原審審理程序時證述明確（見偵卷第25至29、
    65至69頁、原審卷第132至157頁），且甲女案發後108年2月
    10日前往驗傷時，於其外陰部、陰道深部採得之檢體，與被
    告之唾液檢體，經送請內政部警政署刑事警察局鑑定結果，
    於甲女上開採得之檢體檢出同一男性Y染色體DNA甲STR型別
    ，與被告型別相符，有疑似性侵害案件證物採集單、該局出
    具之鑑定書1份附卷可按（見不公開資料卷第23頁、核退卷
    第17至20頁）。復有路口監視器錄影畫面截圖、車號000甲0
    000違規紀錄查詢、公益公園無障礙廁所照片、車號000甲00
    00於108年2月8日車行紀錄、被告步行走近告訴人之監視器
    錄影畫面截圖、告訴人手繪公益公園無障礙廁所內設施圖、
    告訴人提供之電話未接通紀錄、錄影截圖、通聯調閱查詢單
    （查詢門號0000000000）、車號000甲0000車行紀錄（見警
    卷第45至71、75至78、81頁）、被告提出之108年2月8日GOO
    GLE行車紀錄、公益公園及酒吧照片、被告陳報之公益公園
    無障礙廁所照片、臺灣臺中地方檢察署檢察事務官勘驗報告
    （見偵卷第39至43、47至58頁，起訴書係依照車牌號碼000
    甲0000號車行紀錄推算被告停車於公益公園旁之時間約於案
    發當日上午5時46分至6時17分之間，惟本院依上開被告提供
    之GOOGLE行車紀錄認定係於案發當日上午5時48分至6時19分
    之間）、臺中市政府警察局第一分局109年7月15日中市警一
    分偵字第1090051547號函暨檢附之刑案現場勘察報告1份、1
    10年4月12日中市警一分偵字第1100014386號函暨檢附之刑
    案現場相片（見原審卷第225至247頁、本院卷第199至207頁
    ）等在卷可佐，是此部分之事實，首堪認定。
(二)依證人甲女歷次之陳述如下：
　⒈於108年8月28日偵訊時證述略以：我在本案發生之前，不認
    識被告。108年2月8日凌晨，是我朋友叫計程車送我回到家
    附近，因為當時我沒有意識，我的印象是片斷的。印象中是
    事發當天我聯絡送我回家的朋友，我想弄清楚發生什麼事情
    ，朋友傳一段影片給我，我才知道朋友送我回家。影片中我
    蹲坐的騎樓不是我住的地方的騎樓，我家要再走到裡面。我
    當時蹲坐在地上我記得是想要打電話給乙○，因為印象中有
    和他吵架。我在18TC喝酒，喝了很多酒已經醉了，很多事記
    不起來，事後回想很多事情都是斷斷續續的。對於被告稱：
    當時我蹲在地上詢問如何用微信打電話，於是被告扶我到他
    車上的部分，我沒有印象。我不知道當時坐在被告車上多久
    ，就突然覺得怎麼會坐在他車上，我記得我有聯絡到乙○，
    但是因為他不高興，電話通了他罵我，就把我電話掛掉，當
    時在車上我確實有跟被告借手機。印象中被告有載我到汽車
    旅館，但只是在外面櫃台，沒有到房間，我沒有同意被告帶
    我到汽車旅館。當時我並不想要發生性關係，我覺得很奇怪
    ，為什麼我人會在汽車旅館櫃臺旁邊，我後來有沒有試著開
    門，因為事情已很久，我想不起來，但我有印象不知道在哪
    個環節中，我曾經試著要開門，但是打不開。當時開車經過
    公益路公益公園附近，我說想上廁所，是因為我想要跑掉，
    或是將廁所門反鎖打電話求救。當我下車前往公園內廁所，
    記得已經天亮了，公園的人很少，印象中有看見遠遠的有散
    步的阿伯。接著我到殘障廁所，但是被告就直接跟進來，被
    告接著將門關起來，不是我關的，當時我仍處於酒醉狀態。
    當時被告沒有扶我進廁所，是我自己走進去的，我走進去後
    ，被告很快跟進去。我沒有印象全部的細節，但對於被告稱
    ：他和我一起進入殘障廁所，有正面摟抱，並且親吻我臉頰
    ，我沒有記憶。接下來的過程是怎麼發生的，我需要回想一
    下，因為事後我一直假裝這件事沒有發生過（告訴人哭泣）
    。我希望能夠休息一下。這件事已過很久，中間我讓自己當
    成沒有發生過，我現在回想起來，只能回想當下感覺，是很
    不舒服。當時被告一直要拉掉我褲子，很大的力道，但我一
    直拉住著褲子，還是被脫下來。我有說不要，我有講出來。
    因為那是密閉空間，我不認識被告，怕他對我做出不利的事
    ，我身高160公分，被告身高比我高。印象中我有躺在地上
    ，但怎麼躺在地上，我已經忘記了。被告將我褲子拉掉，就
    蹲下親我，我當時不舒服轉身，於是被告就從我背後進入下
    體。他從背後，我覺得很噁心、有掙扎，才會倒在地上，我
    覺得很不舒服很噁心，被告在進入我下體過程中，我覺得很
    不舒服，而且我被壓著，我就想說直接尿在他身上，讓他覺
    得很髒，讓他離開，不再動我。性交行為結束後，殘障廁所
    的門是我開的，我想要跑出去，被告就又跟著我，我就態度
    放軟，說想要回到那附近就好等語（見偵卷第25至29頁）。
　⒉於109年1月7日偵訊時證述略以：108年2月8日凌晨1時30分我
    在18TC PUB喝酒，之後朋友送我到住處附近屈臣氏，也傳了
    一段影片給我，後來我朋友就先離開，我沒有印象有幾個朋
    友送我回去。我在PUB喝完酒後，那時我是沒有記憶的，我
    朋友要送我回家，但是我喝醉不想回家，朋友才傳那段影片
    給我。有一位女性友人A1，她當天有一起到酒吧，她有跟我
    說當天我喝醉了，但她後來先從酒吧離開。當天在4時34分
    許，被告走到我旁邊和我講話，並且坐在我旁邊，後來我是
    怎麼上被告汽車的，我都沒有印象，後來我有記憶的是我人
    已經在車上，我很害怕。我在車上有向被告借用手機，因為
    我的手機打不出去，我想打微信給乙○，乙○把我封鎖，所以
    我才借用被告手機打，乙○當時住在林酒店附近，我跟乙○是
    很親密的男女，但沒有講明是男、女朋友關係，當時我們吵
    架。我沒有打給其他人或是打110，是因為我當時已喝醉，
    也沒什麼意識，所以我的思考會比較奇怪。我不記得被告有
    沒有說過「不然我們找汽車旅館聊天」，我有印象是被告有
    載我去一間汽車旅館，被告將車子開進去，接著又開出來，
    我覺得很害怕。後來我記得我下車之後，是想要先躲起來，
    我當時是快步走，被告是跟在後面，我那時要進廁所，被告
    就直接跟著進來，把門關起來。而我想到殘障廁所，是我想
    要躲開被告。當時在公益公園有一個阿伯在散步，但是距離
    我很遠，我也沒有想到直接從馬路離開，也沒有想到要大聲
    呼喊。進廁所只有一次，被告當時在廁所要脫我褲子時，我
    有一直抓著自己的褲子，被告有用力拉下。但我不記得有沒
    有說不要。因為事隔已快一年，我不確定有沒有說不要，但
    我確定有一直拉著褲子。在廁所時我是還酒醉狀態，不能說
    完全清醒，但是我已經開始有記憶了，我當時是有意識，能
    夠表達的，但當下是閉密空間，我很害怕的，怕被告會對我
    有什麼不利，我並沒有採取很激烈動作拒絕。被告在親吻我
    下體，我覺得很噁心想要閃躲，我才蹲下來，所以才會有如
    同我在警詢時說的後續的動作。後來是被告開車載我回去的
    ，我當下覺得很害怕，只想回剛剛的地方，我叫被告載我回
    原來的地方，被告是載我到大勇國小，當下已有行人，我下
    車後是躲在車和車中間，確認被告走了後，我才跑回家等語
    （見偵卷第65至69頁）。
　⒊於109年7月9日原審審理程序時證述略以：因為我那時失戀，
    所以在酒吧裡面有喝很多酒，後來我朋友先離開，我有遇到
    另外一個朋友，所以我就留在那，之後就斷片。離開酒吧我
    是自己出去還是跟朋友出去，我沒有印象，我有印象是朋友
    送我到屈臣氏轉角，至於從酒吧走出來到屈臣氏的過程，我
    也沒有印象，記憶是斷斷續續的。我沒有印象有蹲在屈臣氏
    外面，是看到朋友錄我的影片我才知道的。我也沒有印象是
    怎麼上被告車的，我想不起來我蹲在屈臣氏外面的時候，被
    告有沒有跟我講話，也沒有印象被告有沒有問我要不要上他
    的車，我上被告的車之後，在車上是有一段是突然有意識，
    然後那時候覺得很害怕，就是不知道為什麼會在這裡，只知
    道是在被告車上，但不知道地點在哪裡，我沒有問被告是什
    麼狀況，因為那時候旁邊是陌生人我怕我講錯話會有危險。
    後來是我去警局報案的時候，一直在回想，才回想到印象中
    很像開進汽車旅館又開出來，我沒有問被告為什麼要開到汽
    車旅館，因為我怕我說錯話會有危險，很害怕，就沒有問，
    也不知道當下要怎麼反應。車子開出汽車旅館後發生什麼事
    情，我沒有印象。我沒有印象被告有問我要不要到汽車旅館
    去休息，如果我當下是清醒的，我不會同意，且我不會願意
    跟一個不認識的陌生人發生性行為。車子經過公益公園時我
    就已經開始有記憶了，是我要求要下車的，我為了要離開車
    子，所以跟被告講說我要上廁所，我那時候下車是想要趕快
    進去廁所，把門鎖起來，先躲起來。那時候公園有一個伯伯
    在散步，可是很遠，非常遠，而且也沒有其他路人，因為我
    如果求救，我覺得以距離來說，如果被告真的是壞人，我反
    而會有比較立即的危險，所以我也不敢求救。我進入殘障廁
    所是隨機選的，那個是最近的廁所，在廁所內發生的經過，
    我就開始有記憶了。在廁所裡面我有拒絕被告的行為，但因
    為那是一個密閉空間，我怕會有一些人身安危，我也不敢太
    強勢，但是我有行為的反抗。我有印象那時被告想要脫我的
    褲子，所以我有拉著。當下我是沒有辦法反應的，也不敢說
    什麼，就是會怕有一些危險，因為那是密閉空間。我可以確
    定我有拉著褲子表示不要，但我忘記當下我有沒有對被告說
    「不要」。我也不太記得後來如何上車，就覺得很害怕，我
    有印象我好像拜託對方把我送到國小附近就好，然後對方停
    車，我就趕快下車，然後跑到車跟車之間，躲起來，然後那
    時候有路人經過，就覺得比較安全，然後被告把車開走，我
    才離開。我有在案發當日5時22分及5時33分，跟被告借手機
    打電話給乙○，因為那時候我當下是害怕的，可是我是因為
    是失戀去喝酒，所以當下我只有想到情緒上的害怕跟失戀，
    那時候我已經有點沒什麼意識，有斷片了，所以那時候我應
    該是要求救，但因為我是沒有辦法反應的。我跟被告借電話
    打給乙○是要求救，還是因為被封鎖，我有一點沒印象，但
    是我記得確實有被封鎖，當下我的情緒只想得到我失戀跟害
    怕，因為當下我是已經喝酒醉、斷片，當下我的行為是跟平
    時不太一樣的，因為我現在這樣想會覺得我當下應該要打電
    話給友人或是相關單位求救，但當下我是喝醉的狀況，所以
    我的行為模式跟平常比較不一樣。我有印象想要求救，但是
    我現在還是記不起來為什麼當時是打電話給乙○。我那天去
    喝酒是因為失戀，乙○是我失戀的對象。到公益公園前，我
    的記憶狀態還是片片斷斷的，到了公園後，我的記憶就比較
    清楚、完整，但是沒有到全部都有印象。下車後我是自己獨
    立行走，然後快步走在前面，我想趕快找一個地方躲起來。
    在被告將廁所的門關起來的時候，我沒有求救是因為當下我
    想到那是一個密閉空間，也沒有其他人，雖然被告沒有帶利
    器，但是我不認識被告，不知道被告的人是怎麼樣，也不知
    道他的想法，我怕被告如果是一些可能精神上有問題的人，
    或者是有一些異常或是他本來就是慣犯之類的，如果我太明
    顯的動作或我我說了什麼，我怕激怒他，會有人身安危，雖
    然被告前面都沒有拿出任何的武器，但是我不能確定他身上
    有沒有，或者是洗手台的磁磚也是一種利器，當下只想到一
    些恐怖的畫面，加上那是密閉空間，所以那時候我是有點不
    知所措。那是密閉空間，其實以我現在正常的邏輯，我可以
    開門趕快跑掉，但是當下我是沒有什麼意識的，然後我思考
    的模式也跟平常不一樣，當下只想得到要怎麼確定自己的安
    全，我只想的到這個，因為我很害怕會有安全上的一些疑慮
    ，因為萬一我開了門，門是反鎖的，對方會發現我是想要逃
    跑的，我就會有更多的危險，如果說對方是有心人士的話。
    在本案案發之後，我沒有接受相關的諮商或輔導，因為我不
    想要去記憶，就把它當做是別人發生的事，所以我也沒有再
    去就診或就醫，因為我覺得那樣要花很多錢，而且我覺得也
    沒有效，只能靠自己走出來等語（見原審卷第132至157頁）
    。
　⒋復參諸本院勘驗甲女所提出、由其友人於案發當日將甲女送
    至臺中市○村路0段000號之屈臣氏藥妝店附近騎樓後所拍攝
    之甲女影像（甲女上被告車輛前之狀態），勘驗結果如下：
　　【自0分01秒起】
　　甲女：不要給我錄音。
　　A男：可以嗎？可以嗎？可以回家？
　　B男：甲女（被害人的名字）不回家喔，明天看到甲女不回
    家。
　　【00:00:04被害人此時突然蹲下】
　　B男：IG上面大家見真章。甲女•••（語意不清），甲女不回
    家。
　　甲女：隨便你怎麼傳，我沒有在用IG的。
　　B男：是啊，但整個ATM (音譯）的人都有看我IG啊。
　　甲女：靠么咧〜
　　【00:00:22甲女蹲在地上，低頭以手掩面】
　　B男：首先我們先跟「妹妹」（音譯）講 ，再跟「張欣」（
    音譯）講。
　　【此時被害人以手掩面，隨後發出「啪」一聲 ，應係被害
    人手機掉在地上，00:00:27被害人狀似無力，用左手撐頭】
　　A男：可以嗎？
　　B男：快一點啦，甲女，妳在那邊傻笑幹嘛？
　　A男：倒數喔，5，不行就去錢櫃喔。
　　A女：4 。
　　B男：不行就去錢櫃喔。
　　A男：4、3。
　　甲女：不要在那邊煩，走開啦… （語意不清）。
　　B男：妳已經到家囉，妳已經到家囉，快點！
　　甲女：真的很煩耶！
　　A女：園道第一排，直接入住免費…（其他人大笑）。 
　　B男：甲女。
　　【直到影片結束被害人都維持蹲在地上用左手撐頭的姿勢，
    見偵卷60頁圖1】
　　由甲女上開顯示之語無倫次、傻笑、蹲在地上用左手撐頭、
    拿不穩手機而跌落於地等情形觀之，又參諸甲女之友人曾表
    達促請其回家之意，甲女卻於友人離開後仍蹲坐在原處而未
    返家等情觀之，已堪認甲女證述案發時其從18TC夜店離開到
    搭上被告車輛之過程中，確係陷於酒醉之狀態乙節，應可採
    信。
　⒌依照證人甲女上開證詞，其就案發當日凌晨係與友人在酒吧
    飲用酒類後，有記憶斷片之情形，其當初係如何搭上被告車
    輛、被告是否曾詢問要前往汽車旅館等情，均因其當時處於
    酒醉狀態而有記憶不清之情形，然其較為清醒之後，為逃離
    被告曾藉口上廁所，始前往案發地點之公園無障礙廁所，然
    又遭被告跟進廁所內，其在被告欲脫下其褲子時，曾以雙手
    拉住褲子之舉動表示不欲與被告為性行為，被告仍強行脫下
    其褲子對其為前開性交行為，過程中其雖不願意，但因僅有
    其與被告二人獨處在廁所之密閉空間，其不認識被告、不確
    定被告會做什麼、身上有沒有武器、且洗手台的磁磚也是一
    種利器，故沒有激烈反抗以免遭不測，且其為阻止被告繼續
    為性交行為，甚且有故意小便之舉，嗣其並有告知友人，且
    自乙○處輾轉取得被告之行動電話門號等情節，前後於偵訊
    及原審審理時始終指述一致。且甲女嗣於偵訊及原審審理到
    庭作證時，均曾有哭泣之反應，亦有偵訊及原審審理程序筆
    錄可佐（見偵卷第28頁、原審卷第156頁），顯與一般性侵
    害案件被害人回憶案發經過時會有負面情緒反應相符。至被
    告及其辯護人雖以甲女於偵訊、原審審理時，就當日案發前
    後經過之部分細節，答以「忘記了、沒有印象」等語，尤其
    關於案發時有沒有向被告說「不要」，前後所述不一，不足
    憑採云云。然查此部分或係因甲女於案發當日於酒吧內有飲
    用酒類，導致其記憶模糊之故，或係因本案案發時間距原審
    審理期日，已經過1年有餘，因時間之經過致記憶模糊，或
    因不願再回想遭侵害該日之案發經過所有細節所致，此由甲
    女上開於偵訊及原審審理時曾證述：我讓自己當成沒有發生
    過、當成別人發生的事情等語足證，亦核與部分性侵害被害
    人遭受侵害而產生創傷後，其主觀上為保護自己，而生有逃
    避、或選擇性失憶等情況，應屬合理。實則，甲女對於是否
    同意與被告發生性交行為此一重要事項，其歷次均已明確證
    述不願與被告為性交行為、「有以雙手抓住褲子」表示拒絕
    等語，是尚難以甲女於原審審理時對部分細節難以再次清楚
    陳述，或就部分與待證事實無關之枝微末節等事實，其歷次
    於偵訊及原審審理時所陳前後有些微出入，即認甲女前開證
    述不可採，被告及辯護人此部分所辯，尚乏依據。是依甲女
    前開證述，堪認甲女確曾以雙手拉住其褲子之方式，明確向
    被告傳達拒絕與其為性交行為之意。
　⒍何況參諸一般常情，殊難想像甲女會願意與自其飲酒後自酒
    吧外出時，即遭駕車尾隨、甫見面之陌生人發生性交行為，
    此由甲女於原審審理時明確證稱：其沒有意願、也沒有動機
    與第一次見面之陌生人發生性交行為等語足證（見原審卷第
    156頁）。且倘如被告所辯稱，甲女係同意與被告發生性交
    行為，則甲女焉有可能於天氣寒冷（依被告所述當時天氣寒
    冷）之情況下特意將地點選在一般人均覺得髒亂之公園廁所
    內？又被告停車在公益公園旁既係為了讓甲女上廁所，而上
    廁所本為男女有別，被告竟與甲女一同進入無障礙廁所內，
    衡情甲女如何能在甫見面未久之被告面前脫下褲子如廁？此
    根本與常理有違，顯見應係上開甲女所證述之內容堪以採信
    。由以上種種情節觀之，足認甲女於案發時為逃避、脫離被
    告，藉口要上廁所而前往系爭公園無障礙廁所，然遭被告尾
    隨入內後欲強行脫下其褲子，其主觀上不願意且依其拉住褲
    子的動作已明確向被告傳達其不願與被告發生性交行為之意
    ，被告仍對其為性交行為等節，已甚為明確。
　⒎再觀諸甲女於108年8月28日偵訊時證述：當天送我回住家附
    近的是一名男性朋友，但我不知道他名字，我也不希望他介
    入本案，我擔心若將相關朋友傳喚當證人，會影響我的生活
    ，若要傳喚證人時，不要讓他們知道我是被害人等語（見偵
    卷第26頁），顯見甲女於案發之初因害怕名節受損而對自己
    造成二度傷害，而不想讓周遭友人知悉其遭到性侵害乙事，
    是以甲女原先於偵訊之初始，未曾提供任何證人資料，嗣經
    檢察官告知應提出可供調查之證人後，始提出證人A1之資料
    ，堪認甲女並無設詞攀誣被告之動機，否則，倘若甲女確係
    合意與被告發生性交行為，其又何需擔負偽證罪責之風險，
    不實指控被告對其性侵，並將原先無人知悉其曾與被告在廁
    所內發生性交行為乙事，攤諸於司法調查之過程中，並使其
    周遭朋友因而知悉其曾與被告為性交行為之結果，而陷自己
    於難堪、屈辱之窘境？又依據甲女於原審對於法官詢問就被
    告刑事部分有何意見時，陳稱：「我相信法院會依法處理」
    （見原審卷第156頁），於本院審理中經電話徵詢其有無與
    被告調解之意願及是否要於審理中到庭陳述意見，其表示：
    「我不願意調解」、「我不要出庭」等語（見本院卷第107
    、327頁），足見其亟欲逃脫此段不堪之記憶，益徵其並無
    誣陷被告之動機可言。綜上，甲女就其遭被告強制性交過程
    之重要情節所陳，歷次所陳，並無矛盾之處，顯非虛妄，堪
    可採信。至被告及辯護人於本院準備程序時雖聲請傳喚證人
    乙○到庭作證，以證明甲女在被告車上與乙○通話過程中，甲
    女之精神狀態及是否可能因與乙○吵架而負氣與被告出遊等
    節，惟查甲女斯時已陷於酒醉恍惚之精神狀態，已據甲女證
    述如前並經本院勘驗上開甲女影像如上，且甲女亦自承當時
    與乙○處於失戀之狀態，印象中在車上時有與乙○吵架並遭乙
    ○封鎖，乃向被告借用手機打給乙○等節，是此部分待證事實
    均已臻明確，核無再行傳喚證人乙○之必要，且被告及辯護
    人於本院審理中亦已捨棄傳喚乙○（見本院卷第368頁），附
    此敘明。
(三)另依證人A1於109年2月4日偵訊時證述略以：我與甲女是高
    中就認識的朋友，108年2月8日凌晨，我有與甲女至酒吧喝
    酒，但我提早離開，後來甲女有一直打電話給我，但我睡著
    了沒有接到。甲女有跟我說過她於108年2月8日到酒吧後，
    疑似發生妨害性自主的事件，我忘記甲女是何時跟我說的，
    大約是發生該案件後，她到警局報案後才跟我說，是到我工
    作的飲料店當面說的。她說到警局、最近在忙這件事，我問
    她是什麼事，她才跟我說。甲女跟我說這件事時，覺得自己
    被侵犯，想要找到是誰。甲女講到這件事有難過和氣憤的情
    緒，她跟我說這件事大概2、3次。甲女說回到她家巷口，因
    為自己也因喝醉不太清楚，她好像被別人帶上車，到其他地
    方，覺得有被侵犯。甲女和她那些朋友沒有很熟，所以沒有
    告訴他們這件事，因為她不想讓太多人知道等語（見偵卷第
    79至81頁）。勾稽證人前開證述，其就事發後甲女曾告知其
    遭強制性交之過程，有向警方報案想找到對其侵害之人，但
    不想讓朋友或太多人知道等情，適與甲女上開指述之情節互
    核均相符，並無相悖之處，應屬實在。按聞自被害人在審判
    外陳述之轉述，仍祇是被害人指述之累積，屬重複性之累積
    證據，固不能作為補強證據，但倘證人所述內容，係供為證
    明被害人之心理狀態、認知或所造成之影響者，乃證人之親
    身體驗，屬於情況證據，如與待證之指訴具有關聯性，自可
    為補強證據（最高法院107年度台上字第4321號判決意旨參
    照）。證人A1證述關於甲女在述說遭侵害之情形時，有覺得
    被侵犯，難過和氣憤的情緒等節，均屬證人親身經歷，非單
    純聽聞甲女之轉述，且與待證之指訴具有關聯性，依上開說
    明，自得以之作為甲女證述之補強佐證。又依證人A1提出其
    與甲女間108年2月8日之對話、通聯紀錄（見偵卷不公開卷
    第31至41頁），亦可見確有證人A1所指，嗣甲女於案發該日
    早上6時16分起確實有多次撥打電話予其，然其未接聽之情
    形，堪認證人前開證述，確有所據，並非虛妄。至被告雖認
    證人A1之偵訊筆錄有部分記載錯誤，例如證人A1係陳稱甲女
    於案發後「一、兩個月」跟她說本案，筆錄漏未記載，惟此
    部分並非證人A1證述之重點，亦不影響證人A1證詞之可信度
    ，附此敘明。又被告及辯護人於本院準備程序時雖聲請傳喚
    證人A1到庭作證，其理由謂甲女向A1透露之具體過程、理由
    等尚待釐清，然證人A1於偵查中已就上開細節證述明確，被
    告及辯護人又未能提出其他傳喚之理由及說明其必要性，本
    院認尚無再行傳喚之必要，亦併予敘明。
(四)被告辯解不可採之理由：
  ⒈被告雖辯稱其在與告訴人為性交行為過程中，告訴人有同意
    、沒有反抗，其沒有違反告訴人之意願云云，然告訴人已明
    確指述在性交過程中，其確有以拉住褲子之方式表示不願意
    ，顯見被告此部分之辯解，與告訴人前開指述不符，不足採
    信，業經本院論述如前。
　⒉而被告歷次之供述如下：
　⑴參照卷附被告警詢筆錄及本院勘驗筆錄（見警卷第7至12頁，
    本院卷第299至313頁），被告於108年2月21日警詢供陳略以
    ：我於108年2月8日04時45時許，駕駛自小客車AHK甲2591號
    前往臺中市西區美村路與五權七街口附近，當時在18甲TC夜
    店（臺中市○○區○○路00號）外見一名女生，我想認識她就開
    車尾隨她前往至臺中市西區美村路與五權七街口附近，在五
    權七街上，我見她一個人獨自坐在騎樓地板上，停車下來向
    前詢問她為什麼獨自一人坐在這邊滑手機，她就說她在找一
    個朋友，問我說手機怎麼使用微信打電話，我就跟她說我可
    以教她，但外面那麼冷，不然就到我車上，她也沒有說不要
    ，注意力就集中在打電話，我在五權七街就直接扶她到我車
    上副駕駛座，我記得我沒有馬上開，我就跟她盧了一段時間
    ，然後她就有點激動，我就把車開到前面的便利商店停著，
    我還下車去買了一瓶啤酒看她要不要喝，她就不喝，然後她
    就一直打手機給一個男的，但男的接通後面再打就封鎖她不
    理她，之後她就跟我借手機撥打給對方但都沒有接通，我就
    開車載她往南屯地區尋找汽車旅館休息、聊天，但汽車旅館
    都客滿，我就開車載她閒晃，開到公益路的公益公園附近，
    她說她想要上廁所，我將車子停在華美街上（時間我忘記了
    ）她就自己下車走到廁所，我就扶她一起走進去殘障廁所裡
    面後，我就正面摟抱著她，並親吻她的臉頰，突然她就跟我
    拒絕，然後我們又一起回到車上繼續聊天，聊天後她又說她
    想上廁所，我們又一起走進廁所，我就正面的摟抱，親吻她
    的臉頰並先脫下她的短褲及內褲，然後親吻她的陰部，她也
    沒有拒絕我，我就脫下我的褲子，以站立、背後、躺式將我
    的陰莖插入她的陰道內抽動直至射精為止，完事後她在尿尿
    ，我就回車上衛生紙給她後，又帶她上車就載回她家附近的
    國小後，我就離開了，AHK甲2591號車主是聯懋企業，我在
    使用比較多，我跟她剛剛認識，我們在車上聊了一下，我覺
    得我們是朋友關係，我沒有使用保險套，我跟甲女回家，是
    想認識她而已。第一次進廁所她拒絕我就馬上停手，我們就
    一起出來，第二次她就沒有拒絕了，我也沒有暴力脅迫，我
    覺得她在配合我。發生事情的時候，她是有辦法走路，她前
    面有喝酒，但沒有喝到沒有意識，我不認為她喝醉到完全沒
    有意識，我不知道她叫什麼名字，也沒有給她錢或財物，我
    知道我有弄出來，射精後我沒有擦拭，我沒有性侵她等語。
　⑵於108年10月3日偵訊時供陳略以：我當時開車在18甲TC夜店
    附近，看到甲女跟一群朋友出來，坐上計程車，我想有機會
    認識她就開車尾隨她前往至美村路與五權七街口，我看她一
    直將她的朋友推開，後來她的朋友二男一女就離開，我見她
    一個人獨自蹲在騎樓地板，我就下車上前關心她，問她為什
    麼在這裡，可不可以和她做朋友，當時她一直在用手機，當
    天很冷，我就請她上我的車，她一開始問我要幹嘛，後來可
    能天氣冷沒有抗拒，我沒有限制她自由，她也有跟我借手機
    ，我也借給她打，當時甲女在電話中跟一個男性有爭執，她
    希望那個男性來找她，但對方不願意來，我就覺得我有機會
    ，才跟她說要找汽車旅館聊天，但是跑了3個汽車旅館都客
    滿，當時她的意識是清醒的，後來車子開到公益路的公益公
    園附近，她說她想要上廁所，我就扶她進到殘障廁所，我覺
    得蠻乾淨，我想說既然旅館找不到，就在這邊試試，第一次
    我問她可以嗎？她應該知道我的意思，我就出去外面等她，
    讓她上廁所，接著我們就回到車上，我跟她說我真的找不到
    旅館，我真的很喜歡她，這次她沒有抗拒閃躲，接著我摸她
    大腿，她也沒有抗拒，我就想說不然車上也可以，接著她又
    小聲說她想上廁所，我心裡想說有機會和她發生性關係，接
    著我們又回到廁所，我們一起進去，接著我就把門鎖上，接
    著她往洗手台方向走，這次我就問她，她沒有拒絕，我就親
    吻她的下體，而她的雙眼也看著我的下體，我認為時機成熟
    ，我們就開始性行為，我們有換三個姿勢，第一是站立，第
    二是背後，最後是正常體位男上女下，過程中她沒有尿尿，
    完事後我拿衛生紙讓她擦拭，我直接在洗手台洗一洗，結束
    後我開車載她回家，到大勇國小附近，我認為發生性行為的
    過程中他雖然沒說好，但很多夫妻不也這樣發生性行為，而
    且過程中她沒有抗拒，我認為我沒有違反她的意願等語（見
    偵卷第35至38頁）。
　⑶於本院準備程序、審理時供稱：甲女有喝酒，但是甲女是坐
    在地上滑手機，才會坐在地上，不是因為喝醉，我等她朋友
    走後才過去搭訕，因為她朋友要送她回家她堅持不要，我覺
    得她在找男生，那時天氣很冷，我就跟她講，不然就先到車
    上，A女先走一段路，之後我將A女扶上車，這就是泡妞而已
    ，甲女自己打電話，我也沒有馬上把車開走，一直到5點18
    分才把車開走，甲女一開始是用微信打字跟通話的方式跟乙
    ○聯繫，後來她跟乙○因為對職業認知有差，起了衝突，所以
    乙○才封鎖她的微信，後來甲女以自己電話打給乙○，乙○沒
    有接，甲女就主動要求用我的電話，並威脅我若不借她，她
    就要下車，我就只能把手機借甲女撥打，但乙○也沒有接。
    我有先把車開到前面的7甲11買了一罐啤酒，回車上後確定
    那個男的已經不理他了，我直覺反應她一定是有生理需求，
    我想這個還是先磨一下好了，搞不好有點機會，所以我才問
    甲女不然去汽車旅館休息，她也說好，這是一個試探也是一
    個投資，去汽車旅館也不一定要幹嘛。我跑了三間汽車旅館
    ，我後來依GOOGLE記錄查到我去了哪三間汽車旅館。甲女也
    沒有拒絕，甲女一路上都在副駕駛座滑手機，如果甲女不願
    意，不會讓我跑了三間。甲女是在我找第四間汽車旅館時，
    說要上廁所，我剛好經過公益公園，所以就停車，我就是停
    在公益路上劃紅線的地方。我在偵查中就有指出我停車的地
    方，是在公益路上靠近華美西街的轉角，有紅線，隔一條馬
    路有水溝。接著甲女就走下車，問我廁所在哪裡，我就拉著
    甲女的手去找廁所。到了廁所裡面，我跟甲女一起進去。我
    選無障礙廁所，因為無障礙廁所最乾淨，且最靠近，空間也
    最大，因為我之前住那附近。我是進去後才問可否進行性行
    為。但是當時甲女有拒絕我。甲女拒絕後我就出來，讓甲女
    在裡面上廁所，我在外面等甲女。然後甲女出來後，我們就
    一起回車上。我在車上就握住甲女的手，我說不是故意要選
    在廁所，是因為找不到旅館。接下來，我們就有比較親密的
    動作，本來想要在車上也可以，但後來甲女又說要去上廁所
    ，這次我們就一起走進去，因為甲女知道廁所在哪裡了，所
    以我就牽甲女的手進去廁所，甲女這次沒有拒絕。我的經驗
    女方就是同意，我們是延續在車上的動作。我有脫下褲子，
    後來性交完，我順其自然射精在甲女體內，因為如果女生不
    要，自己會講，不需要問，因為我有很多次經驗了，每次都
    是這樣等語（見本院卷第316至320、第399至409頁）。
　⒊衡諸一般夜店無非是飲酒作樂之場所，被告於深夜在夜店外
    徘徊，顯然是為了觀察有無酒醉落單之女子，藉機搭訕尋求
    與之發生性交行為之機會，核即為俗稱之「撿屍」行為。而
    被告前開警詢、偵訊時亦自承係因在酒吧外見到甲女覺得她
    很漂亮、想和她做朋友，而駕車尾隨甲女和其朋友所搭乘之
    計程車，且自承其在美村路上有看到甲女將她的朋友推開、
    坐在地上滑手機，堪認被告明知甲女該時應係處於酒醉之狀
    態，則被告竟趁甲女之朋友離去後，乘機向甲女搭訕，顯見
    被告係於酒吧外觀察，見甲女處於酒醉狀態，認有機可乘，
    始會駕駛車輛尾隨，復參諸被告於原審準備程序亦自承之前
    也曾在夜店外搭訕女生並與之發生性交行為，至少5次等語
    （見原審卷第56頁），顯見本案被告於搭訕酒醉之甲女時有
    乘機性交之意，昭然若揭。
　⒋被告雖辯稱搭訕甲女時其意識清楚云云，惟被告自承係在該
    夜店外觀察甲女，並尾隨至甲女友人將甲女放置下車，顯然
    已跟蹤、觀察甲女一段時間，嗣見甲女一人獨自坐在騎樓地
    板上，才前往搭訕，被告又供承其有扶甲女至其車上副駕駛
    座，當時跟甲女盧了一段時間，甲女的情緒很激動等情，復
    參諸本院上開勘驗筆錄，甲女亦呈現語無倫次、傻笑等常見
    酒醉狀態，則均此種種，堪認被告當無可能不知甲女該時已
    陷於酒醉之狀態。甚者，甲女於抵達騎樓後未旋即返家，卻
    在天氣寒冷之狀態下獨自坐在騎樓上，一般人均得判斷甲女
    該時係因酒醉而處於辨識能力較為低落之狀態，否則衡情，
    一般女子於凌晨自酒吧離開，若非其酒醉精神認知狀況不佳
    ，豈可能獨自坐在騎樓上？又豈會任意應一陌生男子之邀而
    搭乘車輛離去？
　⒌至被告辯稱其在車上有向甲女提議要前往汽車旅館，甲女有
    說好，若是甲女不同意，不會陪同找了三家汽車旅館都沒有
    意見云云，然此業經甲女於原審審理程序時證稱：其不記得
    被告當下是否有跟伊說要去汽車旅館，但是如果當下伊是清
    醒的，是不可能同意的等語明確（見原審卷第155至156頁）
    ，且甲女當時確實處於酒醉之狀態已如前述，因而未表達任
    何意見，甚至未能察覺車外狀況等情，亦與常情無違。又上
    廁所本為男女有別，被告坦承停車在公益公園旁係為了讓甲
    女上廁所，然竟與甲女一同進入系爭無障礙廁所內，衡情甲
    女如何能在甫見面未久之被告面前脫下褲子如廁？顯見甲女
    當無可能同意讓被告一同進入系爭無障礙廁所之理，應係如
    甲女所證述：係被告自行尾隨其進入無疑；而衡情甲女既係
    為擺脫被告而藉口上廁所，卻仍遭被告尾隨進入系爭無障礙
    廁所內，內心之驚恐可想而知，已殊難想像其會同意與被告
    為性交行為。被告雖辯稱與甲女2度進出系爭無障礙廁所云
    云，惟此部分已據甲女於偵訊中否認（見偵卷第67頁），且
    甲女斯時甲女意識已較為清醒，其為擺脫被告而進入系爭無
    障礙廁所，竟遭被告尾隨進入，已如前述，衡情若有機會離
    開廁所，焉有再度與被告一同進入廁所之理？足見被告此部
    分辯解實難以採信。被告於偵訊時另辯稱：我認為發生性行
    為過程中，她雖沒有說好，但很多夫妻不也這樣發生性行為
    ，而且過程中，甲女並沒有抗拒，我認為並沒有違反她意願
    云云（見偵卷第37頁），惟甲女當時確時有以拉住褲子之方
    式向表達不願之意，已如前述，且被告與甲女並非夫妻，反
    而係未曾見面之陌生人，被告乘甲女甫飲酒後自酒吧離開、
    開車尾隨，時至僅有被告與甲女二人獨處在無障礙廁所內，
    縱甲女不敢激烈反抗，亦非當然得認甲女有與被告發生性行
    為之意願，何況甲女證述未敢激烈抵抗之原因亦已敘明如前
    ，尚無悖於常情之處。又被告於本院準備程序時自承對於甲
    女未戴保險套就進行性交後，未詢問甲女意見即直接射精在
    甲女陰道內乙節，衡情一般未婚女子若係出於自願與男子發
    生性關係，大多十分注意避孕措施並避免感染性病，焉有可
    能任由之前未曾見面之陌生男子未戴保險套性交又射精在陰
    道內之理？亦堪認甲女證述當時十分害怕、擔心激怒被告、
    當下不知所措等情非虛，否則焉有對此未敢為任何反應之理
    ？基上所述，被告前開辯解，不惟與社會常情不符，反而足
    徵被告嚴重欠缺性別平等意識、絲毫不懂如何尊重異性之身
    體及性自主權。
　⒍證人即被告之母戊○○雖於本院審理時證述108年2月8日當日洗
    衣服時，被告的褲子、衣服沒有很髒或有尿味等語（見本院
    卷第383、384頁），惟依被告於警詢及本院審理時自承對於
    甲女性交時有脫下褲子，係以站立、從背後及躺式三種體位
    與甲女性交等情（見警卷第9頁、本院卷第425頁），則甲女
    縱然有於性交過程中或結束後尿尿，被告之褲子、衣服應該
    不至於沾染尿液。又縱然有沾染些許尿液，然證人戊○○自承
    會用洗衣機清洗被告之衣物，又如何能清楚記得距本院審理
    時已接近3年前所清洗的被告衣物狀態，亦非無疑，自難憑
    證人戊○○之證述為有利於被告之認定。
(五)辯護人辯解不可採之理由：　　
　⒈辯護人於原審、本院審理時雖為被告辯護略以：何以告訴人
    在被告車上未遭限制自由時，未曾撥打電話向友人求救？到
    汽車旅館時為何未向櫃臺人員求救？在公園內時，不直接呼
    救、逃跑離開現場，反而進入廁所內，其種種行為，並不合
    理，其證述顯有瑕疵等語。惟按性侵害被害人對於被性侵害
    之反應未必一律相同，而影響性侵害被害人反應之因素甚多
    ，例如被害人與加害人間之關係（如長輩、老師或上司）、
    被害當時情境（例如加害人之體型、權勢或對現場環境掌控
    優勢等）、被害人之個性（例如個性勇敢、剛烈或畏怯、膽
    小）及對於被性侵害之感受（例如被害人為求保命或擔心遭
    受他人異樣眼光，而不敢聲張等），均會影響被害人之反應
    ，要非所有性侵害犯罪之被害人均會大聲喊叫、呼救或立即
    前往報警處理。而在被害人所面對之加害人之體型、權力、
    對於情境之掌控均處於優勢，被害人為求保命而不呼救或不
    敢聲張，或擔心他人發覺後遭異樣眼光，選擇隱忍，均不無
    可能。申言之，性侵害犯罪之被害人因驚恐羞怯或受害後之
    其他心理上之障礙，致未及時求救、報警或保留證據，並非
    事理上之所無（最高法院101年度台上字第3251號、100年度
    台上字第2727號判決意旨參照）。經查，甲女前開於原審審
    理時已證稱，其當時係處於酒醉狀態、行為不太合理等語，
    且衡情，甲女當日係飲酒後自酒吧離開，其酒醉恍惚之間，
    見自己與一陌生男子獨處於車上，而參以甲女之年僅尚輕，
    自難期待其有豐富之社會智識經驗可以正確、即時的反應甚
    或當下向他人為求助行為，是甲女證稱其當下之想法係找一
    個地方躲起來等語，並無不合理之處。至於辯護人雖又質疑
    甲女並未受傷等語，然甲女亦已證述其擔心若激烈反抗，將
    遭致不測等語，故其係以拉住自己褲子之方式明確表達拒絕
    之意，是尚難以甲女身體上未受有其他傷害，即遽認被告確
    有得甲女之同意。另辯護人雖質疑甲女遲至案發後3日後才
    前往醫院驗傷，並至警局報案，且甲女未尋求心理諮商，也
    未見有創傷反應等語。惟查，本案被告對甲女而言，係一全
    然未有關係、聯繫方式之陌生人，甲女尚且需輾轉由其友人
    乙○處取得被告之行動電話門號，且甲女遭侵害後，其心理
    、生理遭受之創傷、影響不可言喻，自難期待甲女需於案發
    當日即決定對被告提告並立刻前往警局報案。另甲女之所以
    未尋求心理諮商，已據甲女於偵訊、原審審理時證述：我讓
    自己當成沒有發生過、當成別人發生的事情，想要靠自己走
    出來等語，核與部分性侵害被害人遭受侵害而產生創傷後，
    其主觀上為保護自己，而生有逃避、或選擇性失憶等情況相
    符，甲女因而未尋求心理諮商亦未悖於常情。是以，縱甲女
    未能於遭侵害之當日立即前往警局報案及驗傷採證，或事後
    未尋求心理諮商，參照上開說明，亦難以此遽為有利被告之
    認定。是辯護人前開辯護，尚不足採。
　⒉被告、辯護人又以甲女於原審審理中證述從被告停車位置到
    公益公園廁所約走了十幾步，在停車位置可以看到諾貝爾書
    局（位於公益路上），大約是在諾貝爾書局的對面或斜對面
    等語（見原審卷第138、143頁），核與卷附臺中市政府警察
    局第一分局110年4月12日中市警一分偵字第1100014386號函
    暨檢附之刑案現場照片（見本院卷第199至207頁），顯示自
    公益路諾貝爾書局對面走至公益廁所之D路線約67.1公尺不
    符（見本院卷第206頁），而認甲女所證不足採信云云。惟
    查，甲女案發當日有酒醉之情形，雖至公益公園後意識已較
    為清楚，然於原審作證時距案發時間已有1年5個月之久，記
    憶模糊在所難免，且甲女不願再回想遭侵害該日之案發經過
    所有細節，已如前述，再徵諸甲女當時之情境係處於欲逃離
    被告躲至廁所內之驚慌心態，要求甲女刻意精確記憶停車位
    置及從下車至公廁之距離，實無可能，自難憑此遽認其所證
    不可採信。何況甲女於原審審理時證述：印象中有看到諾貝
    爾書局，但想不起來是下車看到還是經過看到，從廁所出來
    有看到諾貝爾書局的樣子等語（見原審卷第146、147頁），
    參以被告於本院準備程序時亦自承當時是停在公益路上靠近
    華美西街的轉角等語（見本院卷第318頁），足見被告停車
    位置係較靠近公益路、華美西街路口處，位於諾貝爾書局之
    斜對面，而該處由員警勘察並實際測量後經由C路線步行大
    約14.1公尺即可進入公益公園廁所，亦有刑案現場照片附卷
    可按（見本院卷第204、205頁），核與證人甲女證述之情節
    大致相符，益徵被告、辯護人此部分辯解當係有所誤會，並
    不足採。
　⒊辯護人雖請求就被告及甲女進行測謊鑑定。惟按，測謊結果
    在偵查階段雖可作為被告涉嫌犯罪之資料。但在審判上，仍
    應在有其他客觀上可資信賴之積極或消極證據存在之情形下
    ，始能作為補強證據證明力參考之用，尚非可遽採為判斷事
    實之絕對或關鍵憑據（最高法院100年度台上字第1819號判
    決意旨參照）。本件既有上開積極證據足資認定被告有對甲
    女為上開強制性交犯行，且測謊鑑定既有受眾多因素干擾之
    可能，即使對被告及甲女實施測謊鑑定，本院仍應本於職權
    ，於不違背經驗法則及論理法則之範圍為被告犯行之認定，
    非得以測謊結果為判斷事實真偽之唯一證據，是實施測謊鑑
    定並無助於事實認定，本院因認無測謊之必要，併予敘明。
(六)從而，被告前開犯行，業據證人甲女歷次指述明確，並有證
    人A1所為足資補強證據之證述在卷可稽，復有臺中市政府警
    察局第一分局民權派出所受理刑事案件報案三聯單、刑事案
    件證物採驗紀錄表（見警卷第87至89頁）、性侵害案件驗證
    同意書、衛生福利部臺中醫院受理疑似性侵害事件驗傷診斷
    書、臺中市性侵害案件減少被害人重覆陳述作業訊前訪視紀
    錄表、疑似性侵害案件證物採集單、證人A1手機與告訴人間
    之簡訊翻拍照片、告訴人提供之影片光碟（見偵卷不公開卷
    第5至11、15至23、31至41頁）等附卷可佐，被告犯行，洵
    堪認定。
(七)綜上，被告本案犯行，洵堪認定，被告所辯顯屬飾卸之詞，
    其所辯及辯護意旨均不足採信。本案事證明確，應依法論科
    。
參、論罪科刑
一、按行為始於著手，故行為人於著手之際具有何種犯罪故意，
    原則上自應負該種犯罪故意之責任。惟行為人若在著手實行
    犯罪行為繼續中轉化（或變更）其犯意（即犯意之升高或降
    低），亦即就同一被害客體，轉化原來之犯意，改依其他犯
    意繼續實行犯罪行為，致其犯意轉化前後二階段所為，分別
    該當於不同構成要件之罪名，而發生此罪與彼罪之轉化，除
    另行起意者，應併合論罪外，其轉化犯意前後二階段所為仍
    應整體評價為一罪。是犯意如何，原則上以著手之際為準，
    惟其著手實行階段之犯意嗣後若有轉化為其他犯意而應被評
    價為一罪者，則應依吸收之法理，視其究屬犯意升高或降低
    而定其故意責任，犯意升高者，從新犯意；犯意降低者，從
    舊犯意（最高法院99年度台上字第3977號判決意旨參照）。
二、次按刑法第221條、第224條所定「其他違反其意願之方法」
    並不以類似同條項前段所列舉之強暴、脅迫、恐嚇或催眠術
    等方法為必要，祇要行為人主觀上具備侵害被害人性自主之
    行使、維護，以任何違反被害人意願之方法為性交、猥褻者
    ，均屬之，易言之，凡足以造成被害人性自主決定意願受妨
    害之任何手段，如施以詐術或出之宗教迷信等方法均與之相
    當（最高法院102年度台上字第2200號、101年度台上字第39
    73號判決意旨參照）。
三、查被告先在酒吧外觀察而見甲女酒醉，將甲女扶上其所駕駛
    之車輛，並尋找汽車旅館欲對甲女為乘機性交犯行，惟因被
    告所詢問之汽車旅館均客滿，甲女在被告車上，因時間經過
    逐漸酒醒、恢復意識，嗣甲女單獨與被告在無障礙廁所內，
    被告一開始應係基於乘機性交之犯意，欲脫下甲女褲子與其
    為性交行為，惟甲女在被告欲脫下其褲子時，曾以拉住褲子
    表示不欲發生性行為之拒絕舉動，此際被告應知悉甲女已然
    酒醒，且有反抗之意，被告卻不停止而仍憑藉自己力氣大於
    甲女，挾其體力、身型之優勢，強行脫下甲女褲子之方式，
    再以其陰莖插入甲女陰道，對甲女為性交行為，被告之犯意
    已升高為強制性交之犯意無疑；另被告所採用之手段尚未達
    強暴、脅迫、恐嚇等程度，然已明顯違反甲女之意願，且所
    為足以壓制甲女之性自主決定權至明，自屬「其他違反意願
    之方法」，被告所為屬強制性交行為無誤。是核被告所為，
    係犯刑法第221條第1項之強制性交罪。被告對甲女甲女性交
    行為前，其以蹲下舔甲女之下體之猥褻行為，因屬性交行為
    之前階段行為，已為性交之高度行為所吸收，不另論罪（最
    高法院92年度台上字第2964號刑事判決參照）。至檢察官起
    訴意旨雖認：審酌被告與甲女發生性交行為之時間，大約於
    108年2月8日上午5時46分至6時17分之間（依照卷附車牌號
    碼000甲0000號車行紀錄所在地點予以推算），此時天色漸
    亮，且甲女於檢察官偵訊時亦證稱其有在公益公園見到有1
    名老伯在散步，倘甲女之意識清楚，應有能力採取抗拒性交
    之有效措施（例如大聲呼喊或快速逃離），故被告應該是利
    用甲女因酒醉意識矇矓、斷片、不能抗拒之情形，進而乘機
    與甲女性交，認被告涉犯刑法第225條第1項之乘機性交罪嫌
    等語，惟此業據證人甲女於偵查中證述：我在廁所時已經有
    清醒、有記憶了，才能作筆錄，當時被告在廁所要脫下我褲
    子時，我有拉著我的褲子等語（見偵卷第67、68頁）；於原
    審審理程序時證稱：我進入廁所後，已經有意識有記憶了等
    語明確（見原審卷第154頁），堪認被告所為應屬強制性交
    而非乘機性交，此部分之基本社會事實同一，並經原審、本
    院於審理時告知被告亦可能係涉犯刑法第221條第1項之強制
    性交罪嫌等語（見原審卷第200、207、本院卷第293、363、
    364頁），並由檢察官、被告及辯護人就變更後之罪名辯論
    ，爰依法變更起訴法條。
肆、本院之判斷　　
一、原審判決以被告罪證明確而予以依法論科，適用刑事訴訟法
    第299條第1項前段、第300條，刑法第221條第1項規定，並
    審酌被告前無犯罪紀錄（參臺灣高等法院被告前案紀錄表）
    ，素行良好，竟利用凌晨時許在酒吧外伺機尋找女性之方式
    ，覓得告訴人甲女，嗣又不顧甲女曾表示拒絕之意，強行對
    甲女為性交行為1次，殊值非難，且其犯後始終否認犯行，
    迄未能與告訴人達成和解、賠償損害，經告訴人表示：相信
    法院會依法處理等語（見原審卷第156頁），經檢察官表示
    ：被告自始否認犯行，且被告先前的供述都是依照他個人的
    臆測、理解，一直合理化自己的犯行，不願意反省認錯，其
    對陌生人犯罪的動機、手段及犯後態度，從重量刑等語（見
    原審卷第211頁），且依被告於原審準備程序時供稱：「（
    所以依照你自己的生活經驗，你覺得在酒吧外面搭訕的女生
    是會願意跟你見面第一天就發生性行為？）是的，因為我之
    前也曾經這樣跟幾個女生發生過性行為，最少有5個。」等
    語（見原審卷第56頁），堪認其慣於前開方式搭訕、伺機尋
    找可為性交行為之對象等節；兼衡其自述碩士畢業之教育智
    識程度，未婚、無子女，現沒有在工作、與父母同住，無需
    扶養父母，勞健保是依附在家中之生活狀況（見原審卷第21
    1頁）等一切情狀，量處有期徒刑4年2月。經核原審判決就
    被告之犯行，認事用法均無違誤，量刑之考量亦稱妥適，原
    審判決應予維持。至被告於本院審理時提出其已在吉利有限
    公司任職之勞保投保證明，並說明有賺錢都拿給母親等語（
    見本院卷第437、471頁），惟此部分被告生活狀況量刑因素
    之改變，尚不足以影響原審所量處之刑度，附此敘明。
二、被告上訴意旨仍否認犯行，辯稱略以：甲女當時意識清楚，
    沒有反抗，其沒有違反告訴人之意願云云，並認證人甲女、
    A1所證不足採信，甲女及其警詢筆錄均有造假，並請求就被
    告及甲女測謊等語。然被告上開辯解，均經本院一一指駁如
    前，且本案事證明確已如前述，並無進行測謊之必要，亦如
    前述。被告仍執前詞提起上訴，為無理由，應予駁回。
據上論結，應依刑事訴訟法第368條，判決如主文。
本案經檢察官陳立偉提起公訴，檢察官丁○○到庭執行職務。
中　　華　　民　　國　　110 　年　　12　　月　　7 　　日
            刑事第九庭   審判長法　官　紀  文  勝
                               法　官  姚  勳  昌
                               法　官  紀  佳  良 
以上正本證明與原本無異。
如不服本判決應於收受送達後20日內向本院提出上訴書狀，其未
敘述上訴理由者，並得於提起上訴後20日內向本院補提理由書狀
（均須按他造當事人之人數附繕本）「切勿逕送上級法院」。因
疫情而遲誤不變期間，得向法院聲請回復原狀。 

                               書記官  洪  鴻  權 
　　　　　　　　　　　　　　　 
中　　華　　民　　國　　110 　年　　12　　月　　7 　　日